CURRICULUM VITAE

Maurício Satio Miyaji brasileiro, casado

celular: (11) 99303.1661

e-mail: maumiyaji@gmail.com

Linkedin: www.linkedin.com/in/ mauriciomiyaji/

endereço:

Av. Eng. Armando de Arruda Pereira, 4573 apto. 73A São Paulo - SP

NÍVEIS DE CONHECIMENTO:

CCM / Lógica

PLENO **Agile Scrum PLENO Inspire PLENO Photoshop PLENO** Illustrator **PLENO** Adobe XD **PLENO Figma AVANÇADO** HTML5 / CSS **PLENO Javascript PLENO Angular / Vue AVANÇADO Python AVANÇADO**

PFRFII

Designer Gráfico e UX/UI, Desenvolvedor Front End, Especialista em Projetos CCM (Customer Communication Management) e Designer de Jogos de Tabuleiro (Boardgames).

RESUMO PROFISSIONAL

Nos últimos dez anos, atuei nas áreas de TI e Pré-Comercial, na análise e desenvolvimento de comunicação transpromo/CCM, com dados variáveis, principalmente para bancos (Santander e Itaú), como especialista nos softwares DOC1, HP Exstream e Quadient (anteriormente, GMC) Inspire.

Nesse período tambeem atuei na criação de websites e aplicativos web, utilizando HTML/CSS/Javascript e Python, e na criação de anúncios, logotipos, embalagens e folders, editando Imagens, realizando ilustrações, e pequenos vídeos, com domínio dos softwares Illustrator, Photoshop, InDesign e AdobeXD.

EXPERIÊNCIA PROFISSIONAL

BRQ Digital Solutions / Santander 2018 - 2020

Analista e Desenvolvedor Sr TI

Responsável pelo desenvolvimento e implementação de projetos de CCM na área de Minutaria do banco Santander, utilizando metodologia Agile Scrum.

2016 - 2018 Designer e Desenvolvedor Freelancer

Criação de diversos tipos de materiais impressos ou virtuais.

2011 - 2016 Direct One / Eximia / Headway

Analista e Desenvolvedor de Marketing e TI

Responsável pela implementação de projetos de CCM, integrando dados variáveis e sistemas de impressão para diversos clientes (Pernambucanas, Renner, Banco Pan, Santander, Bradesco, Itaú, PrintLaser e BMK).

2009-2010 **Quadient Software Technology**

Analista de Comunicação, Especialista de Software

Responsável pelo desenvolvimento, implementação e suporte de projetos de impressão de dados variáveis/CCM.

2007-2009 **GB Network & Print**

Analista Comercial e de Marketing

Responsável pela apresentação e demonstração das soluções de impressão corporativa da empresa e pelo

desenvolvimento de Projetos de Outsourcing (BMK).

1996-2007 Kropki Design / Ogiva Macmann & Tate / Terra Networks

Designer Gráfico, Assistente de Criação, Editor web

Criação de materiais de design e publicidade e pela edição

do canal de Games do portal Terra.

IDIOMAS:

Inglês

FLUENTE

Espanhol

AVANÇADO

FORMAÇÃO ACADÊMICA

1991 - 1995 Publicidade e Propaganda

Escola de Comunicações e Artes - USP

1990 - 1991 Matemática (incompleto)

Instituto de Matemática e Estatística - USP

INFORMAÇÕES ADICIONAIS

• Grande capacidade de aprendizado e adaptação;

- Conhecimentos plenos na metodologia **Scrum**, utilizada pelo banco Santander;
- Certificado em diversos tipos de cursos e bootcamps nas áreas de web (front-end e full-stack) pela DIO Digital Innovation One e Udemy.

Além das experiências já citadas, também trabalhei como:

- Professor de Inglês, na escola Wise Up;
- Criador e desenvolvedor de Board Games, com vários deles publicados no Brasil, pela Grow e Estrela, e com um deles, o Vineta, sendo vencedor de um concurso europeu e, consequentemente, sendo publicado pela empresa americana Winning Moves.